Images du répertoire du notaire Damien Dupont pour l'étude XXIV
Archives nationales de France
Images du répertoire du notaire Damien Dupont pour l'étude XXIV
20 mars 1710 - 14 décembre 1739
MC/RE/XXIV/7
Damien Dupont; Etude XXIV
Un registre de 418 feuillets de papier manuscrits, hauteur 37,5 x largeur 24,5 cm, foliotés par l'étude. Le registre a été restauré. Les feuillets 106 bis et 148 sont déchirés.
Archives nationales de France
Minutes et répertoires: la loi 2008-696 du 15 juillet 2008 relative aux archives a fixé à 75 ans à compter de la date de l'acte, ou à 25 ans à compter de la date du décès de l'intéressé si ce délai est plus bref, le délai de communication des minutes et répertoires des notaires; ce délai est porté à 100 ans à compter de la date de l'acte si le document se rapporte à un mineur (code du Patrimoine, articles L213-2, 4e d et 5e).
Autres documents de l'étude (dossiers de clients, comptabilité...): s'agissant d'archives privées, ces documents sont communicables selon les modalités fixées par le déposant ou le donateur.
Certains documents ne sont pas accessibles sous leur forme originale en raison de leur mauvais état de conservation.
Répertoire versé aux Archives nationales en 1935.
Registre folioté en 2003 (foliotation non visible à l'écran)
Images des répertoires de l'étude XXIV
Archives de l'étude XXIV
répertoire d'officier public ministériel
- Répertoire chronologique pour la période du 20 mars 1710 au 14 décembre 1739, 20 mars 1710 - 14 décembre 1739; MC/RE/XXIV/7; 416 feuillets
  Le répertoire contient les informations suivantes: 1. nature de l'acte; 2. date du jour; 3. nom, prénom, des parties.
  répertoire
  - Page de titre, 1 r°; 1 feuillet
  - Liste chronologique des actes pour la période du 20 mars au 31 décembre 1710, 20 mars - 31 décembre 1710; 2 r°-11 v°; 10 feuillets
  - Liste chronologique des actes pour la période du 1er janvier au 31 décembre 1711, 1er janvier - 31 décembre 1711; 12 r°-33 r°; 22 feuillets
  - Liste chronologique des actes pour la période du 2 janvier au 29 décembre 1712, 2 janvier - 29 décembre 1712; 34 r°-48 r°; 15 feuillets
  - Liste chronologique des actes pour la période du 2 janvier au 31 décembre 1713, 2 janvier - 31 décembre 1713; 49 r°-65 r°; 17 feuillets
  - Liste chronologique des actes pour la période du 2 janvier au 31 décembre 1714, 2 janvier - 31 décembre 1714; 66 r°-114 v°; 49 feuillets
    - du 2 janvier au 30 juin 1714, 2 janvier - 30 juin 1714; 66 r°-99 r°; 34 feuillets
    - du 2 juillet au 31 décembre 1714, 2 juillet - 31 décembre 1714; 99 v°-114 v°; 16 feuillets
  - Liste chronologique des actes pour la période du 2 janvier au 31 décembre 1715, 2 janvier - 31 décembre 1715; 115 r°-129 v°; 15 feuillets
  - Liste chronologique des actes pour la période du 2 janvier au 31 décembre 1716, 2 janvier - 31 décembre 1716; 130 r°-147 r°; 18 feuillets
  - Liste chronologique des actes pour la période du 2 janvier au 31 décembre 1717, 2 janvier - 31 décembre 1717; 148 r°-160 v°; 13 feuillets
  - Liste chronologique des actes pour la période du 4 janvier au 31 décembre 1718, 4 janvier - 31 décembre 1718; 161 r°-175 v°; 16 feuillets
  - Liste chronologique des actes pour la période du 2 janvier au 31 décembre 1719, 2 janvier - 31 décembre 1719; 176 r°-199 r°; 14 feuillets
  - Liste chronologique des actes pour la période du 2 janvier au 30 décembre 1720, 2 janvier - 30 décembre 1720; 200 r°-235 r°; 36 feuillets
    Les constitutions de rentes sont inscrites à la fin de l'année.
  - Liste chronologique des actes pour la période du 2 janvier au 31 décembre 1721, 2 janvier - 31 décembre 1721; 235 r°-255 v°; 21 feuillets
    Les constitutions de rentes sont inscrites avant les autres actes de l'année.
  - Liste chronologique des actes pour la période du 2 janvier au 31 décembre 1722, 2 janvier - 31 décembre 1722; 256 r°-266 r°; 11 feuillets
  - Liste chronologique des actes pour la période du 2 janvier au 31 décembre 1723, 2 janvier - 31 décembre 1723; 267 r°-278 r°; 12 feuillets
  - Liste chronologique des actes pour la période du 1er janvier au 30 décembre 1724, 1er janvier - 30 décembre 1724; 279 r°-290 r°; 12 feuillets
  - Liste chronologique des actes pour la période du 1er janvier au 27 décembre 1725, 1er janvier - 27 décembre 1725; 299 r°-309 r°; 11 feuillets
  - Liste chronologique des actes pour la période du 4 janvier au 30 décembre 1726, 4 janvier - 30 décembre 1726; 310 r°-317 r°; 8 feuillets
  - Liste chronologique des actes pour la période du 3 janvier au 31 décembre 1727, 3 janvier - 31 décembre 1727; 318 r°-323 v°; 6 feuillets
  - Liste chronologique des actes pour la période du 2 janvier au 31 décembre 1728, 2 janvier - 31 décembre 1728; 324 r°-330 v°; 7 feuillets
  - Liste chronologique des actes pour la période du 2 janvier au 28 décembre 1729, 2 janvier - 28 décembre 1729; 331 r°-336 r°; 6 feuillets
  - Liste chronologique des actes pour la période du 11 janvier au 31 décembre 1730, 11 janvier - 31 décembre 1730; 336 v°-341 v°; 6 feuillets
  - Liste chronologique des actes pour la période du 4 janvier au 29 décembre 1731, 4 janvier - 29 décembre 1731; 342 r°-348 r°; 7 feuillets
  - Liste chronologique des actes pour la période du 3 janvier au 30 décembre 1732, 3 janvier - 30 décembre 1732; 348 v°-353 v°; 6 feuillets
  - Liste chronologique des actes pour la période du 2 janvier au 30 décembre 1733, 2 janvier - 30 décembre 1733; 354 r°-359 v°; 6 feuillets
  - Liste chronologique des actes pour la période du 3 janvier au 31 décembre 1734, 3 janvier - 31 décembre 1734; 360 r°-369 r°; 10 feuillets
  - Liste chronologique des actes pour la période du 1er janvier au 31 décembre 1735, 1er janvier - 31 décembre 1735; 369 r°-379 r°; 11 feuillets
    Les constitutions de rentes sont inscrites au début et à la fin de l'année.
  - Liste chronologique des actes pour la période du 2 janvier au 30 décembre 1736, 2 janvier - 30 décembre 1736; 379 v°-388 r°; 10 feuillets
  - Liste chronologique des actes pour la période du 2 janvier au 31 décembre 1737, 2 janvier - 31 décembre 1737; 388 v°-395 v°; 8 feuillets
  - Liste chronologique des actes pour la période du 2 janvier au 31 décembre 1738, 2 janvier - 31 décembre 1738; 396 r°-407 r°; 12 feuillets
  - Liste chronologique des actes pour la période du 2 janvier au 14 décembre 1739, 2 janvier - 14 décembre 1739; 407 v°-417 v°; 11 feuillets
  - Liste chronologique de constitutions de rentes pour la période du 13 janvier 1724 au 26 octobre 1726, 13 janvier 1724 - 26 octobre 1726; 291 r°-298 v°; 8 feuillets